【裁判字號】    96,訴,3665
【裁判日期】    970110
【裁判案由】    毒品危害防制條例
【裁判全文】
臺灣板橋地方法院刑事判決              96年度訴字第3665號
公  訴  人  臺灣板橋地方法院檢察署檢察官
被      告  甲○○
                      號2樓
上列被告因違反毒品危害防制條例案件，經檢察官提起公訴（96
年度毒偵字第7138號），本院依簡式審判程序判決如下：
    主  文
甲○○施用第一級毒品，累犯，處有期徒刑捌月。扣案之第一級
毒品海洛因壹包（驗餘淨重零點零參壹貳公克）沒收銷燬之；注
射針筒壹支沒收。
    事  實
一、甲○○前因違反肅清煙毒條例等案件，經法院定應執行刑有
    期徒刑九年，於民國九十年十一月八日縮短刑期假釋出獄，
    嗣其假釋經撤銷，再入監執行所餘殘刑，上開案件復經本院
    依中華民國九十六年罪犯減刑條例之規定予以減刑並定應執
    行刑後，於九十六年七月十六日執行完畢。其另因違反毒品
    危害防制條例案件，經裁定送觀察、勒戒及強制戒治，於九
    十三年九月八日執行強制戒治完畢。詎猶不知悔改，於前次
    強制戒治執行完畢後五年內，基於施用第一級毒品海洛因之
    犯意，於九十六年九月十三日下午三、四時許，在臺北縣中
    和市○○路三十三巷七號一樓住處，以針筒注射方式，施用
    海洛因乙次。嗣於九十六年九月十四日上午十時許，因行跡
    可疑，為警於臺北縣中和市○○街十號前查獲，並扣得甲○
    ○所有之海洛因一包（淨重零點零三五公克，取零點零零三
    八鑑定用罄，驗餘淨重零點零三一二公克）及注射針筒一支
    。
二、案經臺北市政府警察局萬華分局移送臺灣板橋地方法院檢察
    署檢察官偵查起訴。本院於準備程序進行中，被告甲○○就
    被訴事實為有罪之陳述，經告知簡式審判程序之旨，並聽取
    公訴人、被告之意見後，本院合議庭裁定由受命法官獨任進
    行簡式審判程序。
    理  由
一、上揭犯罪事實，業據被告於本院準備程序、審理時自白不諱
    ，其於九十六年九月十四日為警查獲後採集之尿液檢體，經
    送臺灣尖端先進生技醫藥股份有限公司以酵素免疫分析法初
    驗、氣相層析質譜儀法複驗之結果，確呈嗎啡陽性反應，有
    該公司於九十六年九月二十九日出具之濫用藥物檢驗報告一
    份、臺北市政府警察局偵辦毒品案件尿液檢體委驗單一件在
    卷可稽（見偵查卷第四十頁、第四十一頁）。又被告於上開
    期日為警查獲之白色粉末一包，確為海洛因，淨重零點零三
    五公克，取樣零點零零三八公克鑑驗用罄，驗餘淨重零點零
    三一二公克之事實，另有交通部民用航空局航空醫務中心毒
    品鑑定書一份附卷供憑（見偵查卷第三十七頁），復有前揭
    海洛因一包及注射針筒一支扣案可證，足認被告之自白與事
    實相符。再者，被告前因施用毒品案件，經裁定送觀察、勒
    戒及強制戒治，於九十三年九月八日執行強制戒治完畢乙節
    ，有臺灣高等法院被告前案紀錄表一份在卷可考。從而被告
    於前次強制戒治執行完畢後五年內，再犯施用第一級毒品罪
    ，事證明確，其犯行堪予認定。
二、核被告所為，係犯毒品危害防制條例第十條第一項之施用第
    一級毒品罪。其為施用而持有海洛因之低度行為，為施用之
    高度行為所吸收，不另論罪。被告前因違反肅清煙毒條例等
    案件，經法院定應執行刑有期徒刑九年，於九十年十一月八
    日縮短刑期假釋出獄，嗣其假釋經撤銷，再入監執行所餘殘
    刑，而上開案件經本院依中華民國九十六年罪犯減刑條例之
    規定予以減刑並定應執行刑後，於九十六年七月十六日執行
    完畢乙節，有臺灣高等法院被告前案紀錄表一份在卷可考，
    其受有期徒刑之執行完畢，五年內故意再犯本件有期徒刑以
    上之罪，為累犯，應依法加重其刑。爰審酌被告前已因施用
    毒品案件，獲得不起訴處分之寬典，竟猶不知遠離毒害，顯
    然漠視法令之禁制，自我克制能力薄弱，惟坦承犯行之犯後
    態度，暨其犯罪之動機、目的、所生危害，兼以被告希望獲
    得緩刑或得易科罰金之刑度，於法不合等一切情狀，量處如
    主文所示之刑。扣案之海洛因一包，其中驗餘淨重零點零三
    一二公克之海洛因，屬第一級毒品，應依毒品危害防制條例
    第十八條第一項前段規定諭知沒收銷燬之；至於裝盛上開海
    洛因之外包裝袋，因鑑驗毒品之標準作業流程，毒品秤重主
    要以傾倒方式，必要時輔以刮杓刮取，儘可能將原送驗包裝
    物內毒品與包裝物分離後個別秤重，所得之毒品重量登載為
    「淨重」，包裝物重量則登載為「空包裝重」，然依上述二
    種方式分離，原送驗包裝物內均仍會有微量毒品成分殘留，
    此為本院歷來辦理毒品案件職務上所知悉，並有法務部調查
    局九十四年四月十二日調科壹字第０九四００一一四七四０
    號函一紙附卷可憑，上開外包裝袋既仍含有微量海洛因成分
    無法析離，爰併依前揭規定宣告沒收銷燬之。另扣案之注射
    針筒一支，係被告所有供其施用海洛因之替代器具，業據被
    告於本院審理時供陳在卷，爰依刑法第三十八條第一項第二
    款之規定宣告沒收。
三、如不服本判決，得自收受送達之日起十日內，向本院提出上
    訴。
據上論斷，應依刑事訴訟法第二百七十三條之一第一項、第二百
九十九條第一項前段，毒品危害防制條例第十條第一項、第十八
條第一項前段，刑法第十一條前段、第四十七條第一項、第三十
八條第一項第二款，判決如主文。
本案由檢察官乙○○、丙○○提起公訴，經檢察官林珮菁到庭執
行職務。
中    華    民    國    97    年    1     月    10    日
                  刑事第九庭  法  官  劉元斐
上列正本證明與原本無異。
如不服本判決，應於判決送達後十日內敘明上訴理由，向本院提
出上訴狀（應附繕本），上訴於臺灣高等法院。
                              書記官  郭玉芬
中    華    民    國    97    年    1     月    10    日
附錄本案論罪科刑所引法條
毒品危害防制條例第十條
施用第一級毒品者，處六月以上五年以下有期徒刑。
施用第二級毒品者，處三年以下有期徒刑。


司法院資訊處製作；財團法人民間司法改革基金會備份。
